【裁判字號】    98,訴,1571
【裁判日期】    990421
【裁判案由】    偽造文書等
【裁判全文】
臺灣板橋地方法院刑事判決              98年度訴字第1571號
公  訴  人  臺灣板橋地方法院檢察署檢察官
被      告  子○○
            壬○○
            寅○○
上列被告因偽造文書等案件，經檢察官提起公訴（97年度偵字第
30438 號、98年度偵字第2494號），本院判決如下：
    主  文
子○○犯如附表一編號一、三至十一所示之罪，各處如附表一編
號一、三至十一所示之刑，如附表一編號一、三、四、九所示宣
告沒收之物，均沒收。應執行有期徒刑伍年，如附表一編號一、
三、四、九所示宣告沒收之物，均沒收。
壬○○犯如附表一編號二、四、五所示之罪，各處如附表一編號
二、四、五所示之刑，如附表一編號四所示宣告沒收之物，均沒
收。應執行有期徒刑貳年，如附表一編號四所示宣告沒收之物，
均沒收。
寅○○犯如附表一編號一至十一所示之罪，各處如附表一編號一
至十一所示之刑，如附表一編號一、三、四、九所示宣告沒收之
物，均沒收。應執行有期徒刑伍年陸月，如附表一編號一、三、
四、九所示宣告沒收之物，均沒收。
子○○、壬○○、寅○○其餘被訴部分無罪。
    事  實
一、壬○○前因詐欺案件，經臺灣桃園地方法院以九十四年度易
    字第六六七號刑事判決判處有期徒刑五月，於民國九十四年
    十一月七日判決確定，嗣於九十五年十一月七日縮刑期滿執
    行完畢（本件構成累犯）。詎其猶不知悔改，竟與子○○分
    別加入寅○○與大陸地區真實姓名不詳之成年人所屬詐欺集
    團，共同意圖為自己不法之所有，基於詐欺取財及行使偽造
    公文書之犯意聯絡，由子○○、壬○○分別依寅○○之指示
    收購如附表二所示人頭帳戶，嗣上開詐欺集團其他成員先後
    於如附表一所示時間，以附表一所示之詐騙方式，致如附表
    一所示被害人甲○○等人陷於錯誤，而將如附表一所示款項
    匯至詐欺集團指定之前揭人頭帳戶，復由子○○、壬○○依
    寅○○之聯絡，指示或帶同各該人頭帳戶所有人至金融機構
    提領詐騙所得款項（詳情如附表二所示），而分別參與該詐
    欺集團之犯罪行為。嗣因如附表一所示被害人察覺有異報警
    處理，及臺灣板橋地方法院檢察署檢察官偵辦乙○○、丑○○、己○○、庚○○等人詐欺案件而循線查獲上情。
二、案經甲○○、丙○○訴由彰化縣警察局鹿港分局、臺北市政
    府警察局大安分局移轉臺北縣政府警察局三重分局報請臺灣
    板橋地方法院檢察署檢察官及同署檢察官自動檢舉簽分偵查
    起訴。
    理  由
甲、有罪部分
壹、程序方面：
    本件認定事實所引用之卷證資料，並無證據證明係公務員違
    背法定程序所取得，又檢察官及被告於本院準備程序及審判
    期日時均表示同意作為證據而不予爭執，且迄至言詞辯論終
    結前亦未再聲明異議，依刑事訴訟法第一百五十九條之五第
    一項之規定，本件認定事實所引用之證據，縱屬傳聞證據而
    不符刑事訴訟法第一百五十九條之一至第一百五十九條之四
    之規定者，仍均有證據能力。
貳、實體方面：
一、訊據被告子○○、壬○○固坦承分別收購如附表二所示帳戶
    供所屬詐欺集團領取詐騙款項使用，及壬○○曾參與提領詐
    得款項等情不諱，惟均矢口否認有何行使偽造公文書之犯行
    ，被告寅○○則矢口否認詐欺及行使偽造公文書之犯行。被
    告子○○、壬○○辯稱：渠等對於所屬詐欺集團如何行使偽
    造公文書詐騙被害人並不知悉，亦未參與此部分詐騙行為，
    不應承擔行使偽造公文書之罪責云云；被告寅○○則以：伊
    完全未參與本件詐欺及行使偽造公文書等犯行云云置辯。惟
    查：
（一）如附表一所示之被害人，分別於如附表一所示時間遭詐騙
      集團成員詐騙而匯款至如附表一所示帳戶等情，業據證人
      即被害人傅永州、甲○○、許淑卿、傅李銀妹、陳漏自、
      杜俊達、聶玉華、薛世宏、丙○○、吳雨真、蔡明娟於警
      詢時指述明確，並有匯款單據、自動櫃員機存戶交易明細
      表、郵政國內匯款執據、匯出匯款申請書、匯款委託書、
      內政部警政署反詐騙案件紀錄表等件在卷可稽（見九十六
      年度偵字第一八五三六號偵查卷第三十一頁至第三十四頁
      、第四十頁至第四十三頁、第五十四頁至第六十二頁、第
      六十四頁至第七十二頁、第八十頁至第九十頁、第九十六
      頁至第一百頁、九十六年度偵字第二二八二○號偵查卷第
      二十六頁至第三十二頁、第三十六頁至第三十八頁第四十
      二頁至第四十九頁、第五十六頁至第五十九頁、第六十三
      頁、第六十四頁、第七十頁至第七十三頁、第七十六頁）
      ，是該等帳戶確有供詐騙集團作為實施詐欺犯行之用。
（二）又上開如附表一所示之匯款（轉帳）帳戶分別係由被告寅
      ○○指示被告子○○、壬○○向帳戶所有人收購，供被害
      人匯款（轉帳）使用，嗣由車手領取詐得款項，並經子○○、壬○○預扣報酬後再交付詐欺集團之情，亦據證人即
      被告子○○於檢察官偵訊時具結證稱：伊有收購乙○○、
      癸○○、丁○○之帳戶，交由其上線「成哥」使用，再由
      「成哥」支配伊帶提供帳戶之人去領錢，另被告寅○○以
      電話通知伊向庚○○收購帳戶，再交由被告壬○○保管，
      其後由壬○○帶同庚○○去領錢等語（見九十七年度偵續
      字第二○五號偵查卷第八十四頁、九十七年度偵字第三○
      四三八號偵查卷第五十二頁、五十三頁、第一百七十八頁
      ）、於本院審理中具結證稱：「成哥」就是被告寅○○，
      伊有向庚○○、己○○、癸○○、丁○○、乙○○收購本
      件帳戶，再以每個帳戶一千元之代價交予被告寅○○，伊
      是幫被告寅○○做事等語在卷（見本院卷第一百八十四頁
      背面至第一百八十六頁）；證人即被告壬○○於檢察官偵
      訊時結證稱：伊與被告子○○是同階級的，上游是「成哥
      」即被告寅○○，伊負責將收購的帳戶交給寅○○，寅○○會把帳戶報給大陸地區之共犯，由大陸地區之共犯打電
      話詐騙被害人，被害人匯款後，再通知寅○○，寅○○則
      告知渠等通知下游之人去領款、庚○○的帳戶係由子○○
      收取後，將存摺交予伊，再由寅○○指示伊帶同庚○○去
      領款等語（見九十七年度偵續字第二○五號第一百零八頁
      至第一百零九頁、九十七年度偵字第三○四三八號第一百
      八十三頁）、於檢察官偵查中供稱：伊向林婉諭收購帳戶
      存摺，復由伊帶同林婉諭前往領取被害人匯入之款項三十
      九萬元，伊與子○○領得之款項均係交予寅○○，每領得
      一百萬元，由伊抽成三萬元作為報酬等語（見九十七年度
      偵字第三○四三八號偵查卷第三十頁、第三十一頁）；證
      人即被告寅○○於檢察官訊問時具結證述：九十六年間被
      告子○○在伊集團下工作，有使用戊○○、黃崑源、丁○○等人帳戶，伊綽號為「成哥」，大陸老闆打電話告知伊
      哪個帳戶有錢，伊就指示下線即被告子○○、壬○○去領
      款，伊都會分到錢等語在卷（見九十七年度偵字第三○四
      三八號偵查卷第一百四十六頁至第一百四十七頁）、於本
      院審理中具結證稱：伊與被告子○○配合，由被告子○○
      收購存摺，伊再向子○○買存摺、伊會向子○○、壬○○
      買存摺，以電話聯絡大陸地區詐欺集團的老闆告知存摺帳
      號，俟老闆行騙後，再通知渠等前往領款等語明確（見本
      院卷第一百八十六頁背面至第一百八十七頁），核與證人
      乙○○、林琬瑜、癸○○於警詢、檢察官偵查中、丁○○
      於檢察官偵訊時及本院審理中、己○○、庚○○於警、偵
      訊及本院審理中證述提供帳戶及配合領款等情節大致相符
      ，而堪採信。至被告寅○○嗣於本院審理中翻稱：伊未參
      與本件帳戶之收購及詐欺款項之領取云云，不僅與其於檢
      察官偵訊時所為證言相左，亦與前揭證人所為證述互歧，
      顯屬臨訟飾卸之詞，難以採信。
（三）另被告三人所屬詐欺集團對如附表一編號一、三、四、九
      所示傳真偽造之臺灣地方法院檢察署刑事傳票、臺灣臺北
      地方法院檢察署強制性資產陳結執行書、法務部執行假扣
      押處份命令、臺灣臺北地方法院檢察署暫時性資產凍結執
      行書向被害人行騙部分之事實，則據被害人傅永州、許淑
      卿、傅李銀妹、丙○○證述在卷，並有如附表三所示偽造
      之臺灣臺北地方法院檢察署刑事傳票、強制性資產凍結執
      行書、法務部執行假扣押處份命令、臺灣臺北地方法院檢
      察署暫時性資產凍結執行書影本等件在卷可資佐證，此部
      分之事實，亦堪認定。按共同正犯之成立，祇須具有犯意
      之聯絡，行為之分擔，既不問犯罪動機起於何人，亦不必
      每一階段犯行，均經參與；共同實施犯罪行為之人，在合
      同意思範圍以內，各自分擔犯罪行為之一部，相互利用他
      人之行為，以達其犯罪之目的者，即應對於全部所發生之
      結果，共同負責；共同正犯間非僅就其自己實施之行為負
      其責任，並在犯意聯絡之範圍內，對於其他共同正犯所實
      施之行為，亦應共同負責（最高法院三十四年上字第八六
      二號、三十二年上字第一九○五號判例意旨可資參照）。
      依被害人傅永州、許淑卿、傅李銀妹、丙○○所證述遭詐
      騙情節，可見該等詐欺集團成員之詐欺過程環環相扣，不
      論係出面收購帳戶、撥打被害人電話、偽造及傳真上開文
      件以取信被害人，抑嗣後與其他詐欺集團成員聯絡、前往
      取款者，均係承繼前者所為接續、分工實施部分詐騙行為
      ，渠等計畫應視為一體。是本件被告子○○、壬○○、寅
      ○○三人所為，亦為渠等詐騙計畫之部分行為，自應就共
      犯所為共同負責。被告三人徒以自身未參與實際詐騙行為
      及行使偽造公文書犯行，不應就行使偽造公文書部分擔負
      刑責云云為辯，自無足取。
（四）綜上所述，本件事證已臻明確，被告三人之犯行洵堪認定
      ，均應依法論科。
二、論罪科刑部分：
（一）按刑法所謂公印，係指公署或公務員職務上所使用之印信
      而言；所謂公印或公印文，係專指表示公署或公務員資格
      之印信而言，即俗稱大印與小官印及其印文（最高法院二
      十二年上字第一九○四號及六十九年台上字第六九三號判
      例意旨參照）。又公印之形式凡符合印信條例規定之要件
      而製頒，無論為印、關防、職章、圖記，如足以表示其為
      公務主體之同一性者，均屬之（最高法院八十九年度台上
      字第三一五五號判決意旨可參）。而不符印信條例規定或
      不足以表示公署或公務員之資格之印文，如機關長官之簽
      名章僅屬於代替簽名用之普通印章，即不得謂之公印（參
      見最高法院八十六年度台上字第四六三一號判決）。按如
      附表三編號二所示偽造公文書上之「法務部行政執行署臺
      北凍結管理命令執行處」印文，因我國並無此政府單位，
      及如附表三編號三所示偽造公文書上之「臺灣臺北地方法
      院檢察署印」，均無從認定為依印信條例所規定製頒之印
      信，是前開印章皆與公印之要件不符，僅能論以通常印章
      ，所蓋之印文亦非公印文，另如附表三所示文件上偽造之
      「書記官康敏郎」、「檢察官周士榆」，係用於代替簽名
      之簽名章，前開印章均與公印之要件不符，亦僅屬偽造之
      通常印文。
（二）又按公文書係指公務員職務上製作之文書，刑法第十條第
      三項定有明文；而刑法上偽造文書罪，係著重於保護公共
      信用之法益，即使該偽造文書所載名義製作人實無其人，
      而社會上一般人仍有誤信其為真正文書之危險，仍難阻卻
      犯罪之成立（最高法院五十四年台上字第一四○四號判例
      意旨參照）。又刑法上所稱之公文書，係指公務員職務上
      製作之文書。若由形式上觀察文書之製作人為公務員且文
      書之內容係就公務員職務上之事項所製作，即使該偽造之
      公文書上所載製作名義機關不存在或該文書所載之內容並
      非該管公務員職務上所管轄，惟社會上一般人無法辨識而
      仍有誤信其為真正之危險時，仍難謂其非公文書。查如附
      表三編號一至四所示之各文件，形式上已表明係臺灣臺北
      地方法院檢察署、法務部等公署所出具，其內容又係關於
      刑事案件之偵辦情形，自有表彰該等公署公務員本於職務
      而製作之意，縱無如附表三編號二所示之「法務部行政執
      行署臺北凍結管理命令執行處」此一單位，然上開文件之
      內容均與犯罪偵查事項有關，核與檢察署、法務部之業務
      相當，且一般人苟非熟知檢察組織，尚不足以分辨該單位
      是否實際存在，仍有誤信該等文書為公務員職務上所製作
      之真正文書之危險，堪認為偽造公文書。又行使影本，作
      用與原本相同（最高法院七十年台上字第一一○七號判例
      意旨參照），是本件偽造之公文書雖為傳真本，依上開見
      解，仍應認被告所犯為行使偽造公文書。
（三）是核被告子○○、壬○○、寅○○所為，均係犯刑法第二
      百十六條、第二百十一條行使偽造公文書罪、同法第三百
      三十九條第一項詐欺取財罪。被告三人與詐欺集團成員間
      所共同偽造印章、印文，係分別用以偽造前揭公文書，該
      等偽造印章、印文之行為係偽造公文書之部分行為，而偽
      造公文書之低度行為復分別為行使之高度行為所吸收，均
      不另論罪。又被告三人與所屬詐騙集團成員間，就如附表
      一編號四、五所示行使偽造公文書、詐欺取財犯行；被告
      子○○、寅○○與所屬之詐騙集團成員間，就如附表一編
      號一、三、六至十一所示行使偽造公文書、詐欺取財犯行
      ；被告壬○○、寅○○與所屬詐騙集團成員間，就如附表
      一編號二所示詐欺取財犯行，分別有犯意聯絡行為分擔，
      各應成立共同正犯。被告子○○、寅○○所為如附表一編
      號一、三、九所示；被告子○○、壬○○、寅○○所為如
      附表一編號四所示對被害人行使偽造公文書、及詐欺取財
      行為（附表一編號一為詐欺取財未遂），在法律上得評價
      為一行為，並因而觸犯數罪名，該當想像競合犯，依刑法
      第五十五條規定，應從一重之行使偽造公文書罪處斷。再
      被告三人就前開各次行使偽造公文書（被告子○○、寅○○為四次、被告壬○○為一次）、詐欺取財（被告子○○
      為七次、被告寅○○為八次、被告壬○○為二次）等犯行
      ，犯意個別，行為互殊，侵害之對象亦不同，自應予分論
      併罰。又被告壬○○有如事實欄所載刑事科刑及執行紀錄
      ，此有臺灣高等法院被告前案紀錄表一份在卷可憑，其受
      有期徒刑之執行完畢後，五年以內故意再犯本件有期徒刑
      以上之罪，為累犯，應依刑法第四十七條第一項之規定加
      重其刑。爰審酌被告三人正值青壯，不思依循正軌賺取財
      物，而圖不勞而獲，參與詐騙集團以行使偽造公文書之方
      式對外行騙，影響司法機關公信力，並造成被害人受有財
      產上損害，復斟酌其生活狀況、智識程度及被告子○○、
      壬○○坦承部分犯行，被告寅○○矢口否認全部犯行之犯
      後態度、個別參與詐騙次數、分工情形等一切情狀，分別
      量處如主文所示之刑，並定其應執行之刑，以資懲儆。
（四）如附表三所示偽造文件傳真本上之印文及同附表「偽造之
      印文、印章」欄所示偽造之印章，不問屬於犯人與否，且
      印章部分縱未扣案，惟無證據證明業已滅失，均應依刑法
      第二百十九條規定宣告沒收之。如附表三「偽造之文件」
      欄所示之文件原本乃被告及其所屬詐欺集團所有之物，係
      供渠等犯罪所用之物，且無證據證明業已滅失，應依刑法
      第三十八條第一項第二款規定，按各該被告參與之範圍分
      別宣告沒收（其內偽造之印文均因依附該等文書而一併沒
      收，不另為沒收之諭知），至該等文件之傳真本，因已分
      別交付予被害人，均非屬被告等人或詐欺集團成員之物，
      自無從予宣告沒收而僅應沒收其內偽造之印文，併此敘明
      。
（五）公訴意旨另以：被告子○○、寅○○二人及所屬詐欺集團
      ，共同基於意圖為自己不法所有之詐欺取財、行使偽造公
      文書之犯意聯絡，而為下列行為：（1 ）由上開詐欺集團
      成員中綽號「阿傑」之成年男子於九十六年七月十九日在
      不詳地點，以不詳代價向汪國民收購第一銀行大安分行帳
      號000000000000號帳戶之存摺、金融卡及密
      碼，作為詐騙匯款工具，再由詐欺集團成員於九十六年七
      月二十四日撥打丙○○之電話自稱周士榆檢察官，佯稱其
      涉嫌詐欺案，須將存款匯入金融中心保管，並傳真偽造之
      之「臺灣臺北地方法院檢察署刑事傳票」、「臺灣臺北地
      方法院檢察署強制性資產凍結執行書」予丙○○，致丙○○陷於錯誤，並於同年月二十七日上午十時許，匯款二百
      七十萬元至汪國民前揭帳戶。（2 ）由真實姓名不詳之詐
      欺集團成年成員於九十六年七月間某日，在屏東縣屏東市
      火車站前，以二千元之代價向辛○○收購中華郵政股份有
      限公司屏東縣公館郵局帳號0000000000000
      0號帳戶之存摺、金融卡及密碼，嗣由詐欺集團成員於九
      十六年七月二十五日上午十一時許撥打聶玉華之電話，自
      稱係中華電信人員，佯稱其手機欠費未繳要凍結帳戶，須
      匯款至指定帳戶，致聶玉華陷於錯誤而於同日下午五時五
      分許匯款五十萬元至辛○○上開帳戶。因認被告子○○、
      寅○○二人就此部分亦涉有行使偽造公文書、詐欺取財等
      罪嫌云云。惟按犯罪事實應依證據認定之，無證據不得認
      定其犯罪事實；不能證明被告犯罪者，應諭知無罪之判決
      ，刑事訴訟法第一百五十四條第二項、第一百五十六條第
      二項、第三百零一條第一項定有明文。再按，事實之認定
      ，應憑證據，如未能發現相當證據，或證據不足以證明，
      自不能以推測或擬制之方法，為裁判基礎（最高法院四十
      年台上字第八六號判例可資參照）。訊據被告子○○、寅
      ○○二人均堅決否認此部分犯行，均辯稱：渠等未參與上
      開帳戶之收購及詐騙情事等語。經查，有關汪國民、辛○○上開帳戶是否交予被告黃竑傑、寅○○為本件詐欺取財
      、行使偽造私文書等犯行一節，寅○○於檢察官訊問時固
      空泛證述：「（問：是否有使用林琬瑜、癸○○、丁○○
      、汪國民、辛○○等人的帳戶？）是的。」等語在卷，然
      證人辛○○於檢察官偵訊時，經檢察官提示被告子○○、
      壬○○及證人乙○○、己○○之庭訊錄影光碟供其閱覽，
      則結證稱：時間太久了，認不出來，光碟中之人伊沒有印
      象，伊均不認識，也不記得將帳戶交予何人等語明確（見
      九十七年度偵續字第二○五號偵查卷第一百十四頁至第一
      百十五頁），除此之外，公訴人並未提出其他積極證據佐
      證被告寅○○確有使用汪國民、辛○○之帳戶向本件被害
      人丙○○、聶玉華行騙之事實，或被告子○○與向汪國民
      、辛○○收購帳戶之綽號「阿傑」之人或某真實姓名不詳
      之人間，就此部分詐欺取財、行使偽造私文書等犯行，有
      何犯意聯絡與行為分擔，尚難僅憑前揭寅○○、辛○○之
      證言，逕為不利被告子○○、寅○○之認定。從而公訴人
      指稱被告子○○、壬○○二人亦涉犯前揭犯行部分，自屬
      不能證明。惟因起訴意旨認被告子○○、寅○○就上開部
      分倘成立犯罪，與渠等所為且經本院如附表一編號七、九
      所示論罪科刑之詐欺取財、行使偽造公文書等罪間，為單
      純一罪關係，爰均不另為無罪之諭知。
乙、無罪部分
一、公訴意旨另以：被告子○○、壬○○、寅○○三人及所屬詐
    欺集團，共同基於意圖為自己不法所有之詐欺取財、行使偽
    造公文書之犯意聯絡，而為下列行為：（一）由綽號「阿忠
    」之成年男子於九十六年七月十八日下午一時許，在臺北縣
    汐止市某處，以三千元之代價，向戴廉菘（原名丑○○）收
    購臺灣土地銀行汐止分行帳號000000000000號
    帳戶之存摺、金融卡及密碼，作為詐騙匯款工具，再由詐欺
    集團成員於九十六年七月二十五日上午十時三十分許撥打蔡
    王城之電話自稱警員，佯稱其身分遭人冒用，須匯款至指定
    帳戶，致蔡王城陷於錯誤而於同日匯款六萬元至戴廉菘前揭
    帳戶，因認被告三人就此部分亦涉有詐欺取財等罪嫌；（二
    ）被告子○○就如附表一編號二所示犯行、被告壬○○就如
    附表一編號一、三、六至十一所示犯行，及就上開不另為無
    罪諭知部分（即上開二、（五）所示）之犯行，亦與其他同
    案被告及渠等所屬之詐欺集團成員間，具有犯意聯絡及行為
    分擔之相互聯繫關係，均為共同正犯，因認各該被告就上開
    部分亦涉有詐欺取財、行使偽造公文書等罪嫌云云。
二、按犯罪事實應依證據認定之，無證據不得認定其犯罪事實；
    不能證明被告犯罪者，應諭知無罪之判決，刑事訴訟法第一
    百五十四條第二項、第三百零一條第一項定有明文。再按，
    事實之認定，應憑證據，如未能發現相當證據，或證據不足
    以證明，自不能以推測或擬制之方法，為裁判基礎；認定不
    利於被告之事實，須依積極證據，苟積極證據不足為不利於
    被告事實之認定時，即應為有利於被告之認定，更不必有何
    有利之證據；共同正犯之所以應對其他共同正犯所實施之行
    為負其全部責任者，以就其行為有犯意之聯絡為限，若他犯
    所實施之行為，超越原計畫之犯圍，而為其所難預見者，則
    僅應就其所知之程度，令負責任，未可概以共同正犯論（最
    高法院四十年台上字第八六號、三十年上字第八一六號、五
    十年台上字第一○六○號判例可資參照）。
三、訊據被告三人均堅決否認有上述公訴意旨所指向被害人蔡王
    城詐欺取財犯行；被告子○○亦堅詞否認如附表一編號二所
    示詐欺取財犯行；被告壬○○則否認如附表一編號一、三、
    六至十一及上開二、（五）所示詐欺取財、行使偽造公文書
    等犯行；被告寅○○亦堅決否認對被害人丙○○、聶玉華為
    詐欺取財之犯行，被告三人均辯稱：渠等並未參與收購上開
    戴廉菘之帳戶，亦未提領其內詐騙所得款項等語；被告子○○辯稱：伊與壬○○各為被告寅○○之下線，與壬○○乃平
    行關係，伊未經手戊○○之帳戶，亦未參與對被害人甲○○
    詐騙之行為等語；被告壬○○另以：伊未參與如附表一編號
    一、三、六至十一所示及上開二、（五）所示帳戶之收購、
    領款，亦不知悉此部分之詐欺取財、行使偽造公文書之事等
    語置辯；被告寅○○則辯稱：伊未收購、使用汪國民、辛○○之帳戶，亦未參與對被害人丙○○、聶玉華之詐欺取財犯
    行等語。經查：
（一）公訴意旨認被告三人涉犯上開罪嫌，無非係以被害人蔡王
      城、傅永州、甲○○、許淑卿、杜俊達、薛世宏、吳雨真
      、蔡明娟、丙○○、聶玉華於警詢時之指述、證人己○○
      、乙○○、林琬瑜、癸○○於警詢、檢察官偵查中之證述
      、證人丁○○於檢察官偵訊時之證述、匯款單據、自動櫃
      員機存戶交易明細表、郵政國內匯款執據、匯出匯款申請
      書、匯款委託書、內政部警政署反詐騙案件紀錄表等件為
      其主要論據。
（二）然被害人蔡王城、傅永州、甲○○、許淑卿、杜俊達、薛
      世宏、吳雨真、蔡明娟、丙○○、聶玉華之指述及上開匯
      款、帳戶資料，僅能證明各被害人遭詐騙及匯款過程，而
      未能具體指稱本件被告參與詐騙之事實。
（三）證人戴廉菘僅證稱：伊將帳戶以每帳戶一千元代價出售予
      「老大」之手下綽號「阿忠」之男子使用，伊有看過己○○、乙○○、林琬瑜、綽號「阿傑」之人等語，又證人子
      ○○於本院審理中亦具結證稱：伊不清楚戴廉菘之帳戶係
      由何人收購，有聽過「阿忠」之綽號，但不知「阿忠」之
      真實姓名，亦不知「阿忠」在何人下面做事、「阿忠」會
      將存摺交予何人等語、證人寅○○於本院審理中亦結證稱
      ：不知戴廉菘之帳戶係交予何人等語在卷，尚難僅憑證人
      戴廉菘上開證述逕認被告三人有何參與有關被害人蔡王城
      部分詐欺取財犯行之犯意聯絡與行為分擔。
（四）如附表一編號二所示之戊○○帳戶，係由被告壬○○依被
      告寅○○之指示所收購，經寅○○通知再帶同戊○○前往
      領款一節，業經證人戊○○於檢察官偵查中具結證稱：伊
      將上開帳戶交給被告壬○○，之後亦由壬○○帶伊去銀行
      領款三十九萬元，被告子○○並未在場等語（見九十七年
      度偵字第三○四三八號偵查卷第一百五十一頁）、證人即
      被告壬○○於檢察官偵訊時結證稱：伊與被告子○○是同
      階級的，上游被告寅○○，伊負責將收購的帳戶交給寅○○，寅○○會把帳戶報給大陸地區之共犯，由大陸地區之
      共犯打電話詐騙被害人，被害人匯款後，再通知寅○○，
      寅○○則告知渠等通知下游之人去領款（見九十七年度偵
      續字第二○五號第一百零八頁至第一百零九頁）、於檢察
      官偵查中供稱：伊向林婉諭收購帳戶存摺，復由伊帶同林
      婉諭前往領取被害人匯入之款項三十九萬元等語（見九十
      七年度偵字第三○四三八號偵查卷第三十頁、第三十一頁
      ）；證人即被告寅○○於檢察官訊問時具結證述：被告子
      ○○與壬○○是不同線而平行作業，二人均伊的下線，渠
      等分工方式是大陸的老闆以電話聯絡伊哪個帳戶有錢，伊
      看誰有空就叫誰去領錢，有時叫子○○，有時叫壬○○等
      語在卷（見九十七年度偵字第三○四三八號偵查卷第一百
      四十六頁、第一百四十七頁），且上開證言彼此互核相符
      ，則被告子○○前揭所辯未參與，亦不知悉此部分詐欺犯
      行等語尚非無稽，而堪採為有利被告子○○之認定。公訴
      人指稱被告子○○亦犯此部分犯行，實乏依據。
（五）有關附表一編號一、三、六至十一所示己○○、癸○○、
      丁○○、乙○○之帳戶係由被告子○○依被告寅○○之指
      示收購，與被告壬○○無涉，而上開二、（五）所示汪國
      民、辛○○之帳戶是否確有交予被告子○○，亦屬不能證
      明等情，俱已認定如前（詳見本判決有罪及不另為無罪諭
      知部分之論述）。參以證人即被告寅○○於檢察官偵查中
      固證稱：曾使用汪國民、辛○○帳戶等語，然並未提及該
      等帳戶係何人所收購再交予伊使用，況證人寅○○於本院
      審理中亦證稱：伊下線有很多人等語，另證人辛○○於檢
      察官偵訊時亦明確證稱：不認識被告壬○○，也不記得將
      帳戶交予何人等語，自不得僅依上開證人之證言，遽認被
      告壬○○有參與收購汪國民、辛○○帳戶之行為。準此，
      綜觀卷內各項積極證據，均不能證明被告壬○○有何參與
      此部分詐欺取財、行使偽造私文書等犯行，自無從對被告
      壬○○為不利之認定。
四、綜前所述，被告三人除參與業經本院論罪科刑之犯罪行為外
    ，對於其餘詐欺取財、行使偽造公文書等行為，既未參與，
    復未與該詐騙集團之成員有何犯意聯絡，自為其等所難以預
    見。公訴人就超越原計畫之範圍亦令被告三人負其刑責，即
    屬無據。依公訴人之舉證，就其所指上開各該犯罪事實部分
    ，仍有合理之懷疑存在，尚未達通常一般之人均不至於有所
    懷疑而得確信其為真實之程度，無從形成被告三人有罪之確
    信，此外，復查無其他積極證據足資證明被告三人涉犯此部
    分犯行，此部分之犯罪，自屬不能證明，應各為無罪之諭知
    。
據上論斷，應依刑事訴訟法第二百九十九條第一項前段、第三百
零一條第一項，刑法第二十八條、第二百十六條、第二百十一條
、第三百三十九條第一項、第四十七條第一項、第五十五條、第
五十一條第五款、第二百十九條、第三十八條第一項第二款，刑
法施行法第一條之一第一項、第二項前段，判決如主文。
本案經檢察官蘇逸修到庭執行職務。
中    華    民    國    99    年    4     月    21    日
                刑事第八庭    審判長法  官  陳  鴻  清
                                    法  官  朱  嘉  川
                                    法  官  劉  安  榕
以上正本證明與原本無異。
如不服本判決，應於判決送達後10日內敘明上訴理由，向本院提
出上訴書狀（應附繕本），上訴於臺灣高等法院；未敘述上訴理
由者，應於上訴期間屆滿後20日內向本院補提理由書（均須按他
造當事人之人數附繕本），切勿逕送上級法院。
                                    書記官  陳  盈  真
中    華    民    國    99    年    4     月    30    日
附錄本案論罪科刑法條全文：
中華民國刑法第216 條
行使第210 條至第215 條之文書者，依偽造、變造文書或登載不
實事項或使登載不實事項之規定處斷。
中華民國刑法第211條
偽造、變造公文書，足以生損害於公眾或他人者，處1 年以上7
年以下有期徒刑。
中華民國刑法第339條
意圖為自己或第三人不法之所有，以詐術使人將本人或第三人之
物交付者，處5 年以下有期徒刑、拘役或科或併科1 千元以下罰
金。
以前項方法得財產上不法之利益或使第三人得之者，亦同。
前二項之未遂犯罰之。
附表一
┌──┬────┬─────────────┬────┬──────────┬─────┬────────────┐
│編號│被    告│ 詐  騙  經  過           │被害人  │匯（存）款帳戶      │匯（存）款│應處罪刑及宣告沒收之物  │
│    │        │                          │        │                    │金      額│                        │
│    │        │                          │        │                    │（新臺幣）│                        │
├──┼────┼─────────────┼────┼──────────┼─────┼────────────┤
│ 一 │子○○、│子○○、寅○○所屬詐騙集團│ 傅永州 │戶名：己○○        │1元       │子○○、寅○○共同行使偽│
│    │寅○○  │成員自96年6 月27日上午10時│        │聯邦銀行西盛分行帳號│          │造公文書，足以生損害於公│
│    │        │許起陸續撥打傅永州之電話，│        │000000000000號帳戶  │          │眾及他人，各處有期徒刑壹│
│    │        │分別自稱為臺北市政府戶政事│        │（己○○業經本院以96│          │年肆月，如附表三編號一所│
│    │        │務所人員、臺中市政府警察局│        │年度易字第2925號刑事│          │示「偽造之文件」原本各壹│
│    │        │人員，佯稱其身分遭詐騙集團│        │判決判處罪刑確定）  │          │紙、傳真本上偽造之印文共│
│    │        │冒用，業經警方破獲，並傳真│        │                    │          │肆枚、同編號偽造之印章共│
│    │        │如附表三編號一所示偽造之公│        │                    │          │貳枚均沒收。            │
│    │        │文書予傅永州，於同日下午1 │        │                    │          │                        │
│    │        │時許再以臺北地方法院檢察署│        │                    │          │                        │
│    │        │檢察官周士榆之書記官康敏郎│        │                    │          │                        │
│    │        │名義，撥打傅永州電話，詐稱│        │                    │          │                        │
│    │        │其名下存款有問題，須匯款至│        │                    │          │                        │
│    │        │聯邦銀行西盛分行帳戶接受監│        │                    │          │                        │
│    │        │管，因傅永州察覺有異，報警│        │                    │          │                        │
│    │        │處理，而未受騙。          │        │                    │          │                        │
├──┼────┼─────────────┼────┼──────────┼─────┼────────────┤
│ 二 │壬○○、│壬○○、寅○○所屬詐騙集團│ 甲○○ │戶名：林逸如（即林琬│39萬元    │壬○○共同意圖為自己不法│
│    │寅○○  │之成員於96年7 月5 日上午某│        │諭）                │          │之所有，以詐術使人將本人│
│    │        │時許，撥打甲○○之電話，自│        │臺灣土地銀行新店分行│          │之物交付，累犯，處有期徒│
│    │        │稱中華電信公司、刑事警察局│        │帳號000000000000 號 │          │刑捌月。                │
│    │        │，佯稱其行動電話門號及身分│        │（戊○○業經臺灣臺北│          ├────────────┤
│    │        │遭冒用積欠電話費，將凍結帳│        │地方法院以九十七年度│          │寅○○共同意圖為自己不法│
│    │        │戶，須將存款領出匯至指定帳│        │簡字第3230號刑事簡易│          │之所有，以詐術使人將本人│
│    │        │戶，甲○○不疑有他而陷於錯│        │判決判處罪刑確定）  │          │之物交付，處有期徒刑柒月│
│    │        │誤，遂於同日下午1 時10分許│        │                    │          │。                      │
│    │        │匯款新臺幣（下同）39萬元至│        │                    │          │                        │
│    │        │指定帳戶。                │        │                    │          │                        │
├──┼────┼─────────────┼────┼──────────┼─────┼────────────┤
│ 三 │子○○、│子○○、寅○○所屬詐騙集團│許淑卿  │戶名：己○○        │36萬元    │子○○、寅○○共同行使偽│
│    │寅○○  │成員於96年7 月6 日下午1 時│        │中華郵政公司板橋三民│          │造公文書，足以生損害於公│
│    │        │30分許撥打許淑卿之電話，自│        │郵局00000000000000號│          │眾及他人，各處有期徒刑壹│
│    │        │稱為臺北市政府警察局犯罪預│        │帳戶                │          │年肆月。如附表三編號二所│
│    │        │防科人員、法務部書記官佯稱│        │                    │          │示「偽造之文件」原本各壹│
│    │        │其身分遭人冒用開立金融帳戶│        │                    │          │紙、傳真本上偽造之印文壹│
│    │        │，須將存款領出匯入指定之安│        │                    │          │枚、同編號偽造之印章壹枚│
│    │        │全管控帳戶，並傳真如附表三│        │                    │          │均沒收。                │
│    │        │編號二所示偽造之公文書予許│        │                    │          │                        │
│    │        │淑卿，致許淑卿陷於錯誤陸續│        │                    │          │                        │
│    │        │匯款32萬元、3 萬元、1 萬元│        │                    │          │                        │
│    │        │至指定帳戶。              │        │                    │          │                        │
├──┼────┼─────────────┼────┼──────────┼─────┼────────────┤
│ 四 │子○○、│子○○、壬○○、寅○○所屬│傅李銀妹│戶名：庚○○        │70萬元    │子○○、寅○○共同行使偽│
│    │壬○○、│詐騙集團成員於96年7 月19日│        │臺北富邦五股分行帳號│          │造公文書，足以生損害於公│
│    │寅○○  │上午8 時30分許，撥打傅李銀│        │000000000000號帳戶  │          │眾及他人，各處有期徒刑壹│
│    │        │妹之電話，分別自稱為警員、│        │（庚○○業經本院以96│          │年肆月。如附表三編號三所│
│    │        │林科長等人，佯稱其身分遭詐│        │年度易字第2925號刑事│          │示「偽造之文件」原本各壹│
│    │        │騙集團冒用成立投資公司，法│        │判決判處罪刑確定）  │          │紙、傳真本偽造之印文共玖│
│    │        │院將凍結其財產，須匯款至指│        │                    │          │枚、同編號偽造之印章共│
│    │        │定帳戶，並傳真如附表三編號│        │                    │          │枚均沒收。              │
│    │        │三所示偽造之公文書予傅李銀│        │                    │          ├────────────┤
│    │        │妹，致傅李銀妹陷於錯誤，於│        │                    │          │壬○○共同行使偽造公文書│
│    │        │同日下午1 時30分許匯款70萬│        │                    │          │，足以生損害於公眾及他人│
│    │        │元至指定帳戶。            │        │                    │          │，累犯，處有期徒刑壹年陸│
│    │        │                          │        │                    │          │月。如附表三編號三所示「│
│    │        │                          │        │                    │          │偽造之文件」原本各壹紙、│
│    │        │                          │        │                    │          │傳真本上偽造之印文共玖枚│
│    │        │                          │        │                    │          │、同編號偽造之印章共枚│
│    │        │                          │        │                    │          │均沒收。                │
├──┼────┼─────────────┼────┼──────────┼─────┼────────────┤
│ 五 │子○○、│子○○、壬○○、寅○○所屬│陳漏自  │戶名：庚○○        │120萬元   │子○○、寅○○共同意圖為│
│    │壬○○、│詐騙集團成員於96年7 月20日│        │安泰銀行二重分行帳號│          │自己不法之所有，以詐術使│
│    │寅○○  │上午10時30分許撥打陳漏自之│        │00000000000000號    │          │人將本人之物交付，各處有│
│    │        │電話，自稱為臺灣臺北地方法│        │                    │          │期徒刑拾月。            │
│    │        │院檢察署檢察官佯稱其身分遭│        │                    │          ├────────────┤
│    │        │人冒用犯案，將凍結其金融帳│        │                    │          │壬○○共同意圖為自己不法│
│    │        │戶，須將存款領出匯入指定帳│        │                    │          │之所有，以詐術使人將本人│
│    │        │戶，致陳漏自陷於錯誤匯款  │        │                    │          │之物交付，累犯，處有期徒│
│    │        │120 萬元至指定帳戶。      │        │                    │          │刑壹年。                │
├──┼────┼─────────────┼────┼──────────┼─────┼────────────┤
│ 六 │子○○、│杜俊達於96年7 月24日下午6 │杜俊達  │戶名：癸○○        │2千元     │子○○、寅○○共同意圖為│
│    │寅○○  │時30分許於網路聊天室遇黃竑│        │上海商業儲蓄銀行頂崁│          │自己不法之所有，以詐術使│
│    │        │榤、寅○○所屬詐騙集團成員│        │分行帳號000000000000│          │人將本人之物交付，各處有│
│    │        │向其佯稱若欲援交，須先匯款│        │33353 號帳戶        │          │期徒刑陸月。            │
│    │        │，致杜俊達陷於錯誤而於同日│        │（癸○○業經本院以97│          │                        │
│    │        │下午7 時24分許以自動櫃員機│        │年度簡字第3883號刑事│          │                        │
│    │        │轉帳2千元至指定帳戶。     │        │簡易判決判處罪刑確定│          │                        │
│    │        │                          │        │）                  │          │                        │
├──┼────┼─────────────┼────┼──────────┼─────┼────────────┤
│ 七 │子○○、│子○○、寅○○所屬詐騙集團│聶玉華  │戶名：癸○○        │50萬      │子○○、寅○○共同意圖為│
│    │寅○○  │成員於96年7 月25日上午11時│        │第一銀行樹林分行帳號│          │自己不法之所有，以詐術使│
│    │        │許撥打聶玉華之電話，自稱係│        │00000000000號帳戶   │          │人將本人之物交付，各處有│
│    │        │中華電信人員、金管局林主任│        │                    │          │期徒刑捌月。            │
│    │        │佯稱其有行動電話費未繳，須│        │                    │          │                        │
│    │        │將金融帳戶內之存款匯入指定│        │                    │          │                        │
│    │        │帳戶，否則將凍結其名下所有│        │                    │          │                        │
│    │        │帳戶，致聶玉華陷於錯誤於同│        │                    │          │                        │
│    │        │日下午2 時35分匯款50萬元至│        │                    │          │                        │
│    │        │指定帳戶。                │        │                    │          │                        │
├──┼────┼─────────────┼────┼──────────┼─────┼────────────┤
│ 八 │子○○、│子○○、寅○○所屬詐騙集團│薛世宏  │戶名：癸○○        │2萬9987元 │子○○、寅○○共同意圖為│
│    │寅○○  │成員於96年7 月25日晚上8 時│        │臺灣中小企業銀行樹林│          │自己不法之所有，以詐術使│
│    │        │55分許撥打薛世宏之電話，佯│        │分行帳號000000000000│          │人將本人之物交付，各處有│
│    │        │稱其先前網路購物時誤設為分│        │86號帳戶            │          │期徒刑柒月。            │
│    │        │期付款，須以自動櫃員機轉帳│        ├──────────┼─────┤                        │
│    │        │沖銷，致薛世宏陷於錯誤，陸│        │戶名：丁○○        │8萬元     │                        │
│    │        │續於同日晚上9 時許以自動櫃│        │中國信託商業銀行城中│          │                        │
│    │        │員機轉帳2 萬9987元至癸○○│        │分行帳號            │          │                        │
│    │        │右列帳戶，復於同日晚上9 時│        │0000000000000000號  │          │                        │
│    │        │53分、55分、56分、58分各轉│        │（丁○○業經臺灣臺北│          │                        │
│    │        │帳2 萬元至丁○○右列帳戶。│        │地方法院以97年度簡字│          │                        │
│    │        │                          │        │第2078號刑事簡易判決│          │                        │
│    │        │                          │        │判處罪刑確定）      │          │                        │
├──┼────┼─────────────┼────┼──────────┼─────┼────────────┤
│ 九 │子○○、│子○○、寅○○所屬詐騙集團│丙○○  │戶名：癸○○        │50萬元    │子○○、寅○○共同行使偽│
│    │寅○○  │成員於96年7 月24日上午9 時│        │第一銀行樹林分行帳號│          │造公文書，足以生損害於公│
│    │        │許，撥打丙○○之電話，分別│        │00000000000號帳戶   │          │眾及他人，各處有期徒刑壹│
│    │        │自稱為戶政事務所人員、警員│        │                    │          │年肆月。如附表三編號四所│
│    │        │、檢察官周士榆等人，佯稱其│        │                    │          │示「偽造之文件」原本各壹│
│    │        │身分證遭人申請換發，涉及刑│        │                    │          │紙、傳真本上偽造之印文共│
│    │        │案須將款項匯入指定帳戶控管│        │                    │          │玖枚、同編號偽造之印章共│
│    │        │以供調查，並傳真如附表三編│        │                    │          │枚均沒收。            │
│    │        │號四所示偽造之公文書予李素│        │                    │          │                        │
│    │        │慧，致丙○○陷於錯誤，於同│        │                    │          │                        │
│    │        │日下午1 時30分許匯款50 萬 │        │                    │          │                        │
│    │        │元至右列指定帳戶。        │        │                    │          │                        │
├──┼────┼─────────────┼────┼──────────┼─────┼────────────┤
│ 十 │子○○、│子○○、寅○○所屬詐騙集團│吳雨真  │戶名：乙○○        │5萬8974元 │子○○、寅○○共同意圖為│
│    │寅○○  │成員於96年7 月28日下午7 時│        │華南商業銀行中山分行│          │自己不法之所有，以詐術使│
│    │        │許撥打吳雨真之電話，佯稱須│        │帳號000000000000號帳│          │人將本人之物交付，各處有│
│    │        │解除銀行約定帳戶，致吳雨真│        │戶                  │          │期徒刑柒月。            │
│    │        │陷於錯誤，陸續於同日晚上10│        │（乙○○業經本院以九│          │                        │
│    │        │時54分、晚上11時32分許操作│        │十六年度易字第二九二│          │                        │
│    │        │自動櫃員機轉帳28989 元、29│        │五號刑事判決判處罪刑│          │                        │
│    │        │985 元至右列指定帳戶。    │        │確定）              │          │                        │
├──┼────┼─────────────┼────┼──────────┼─────┼────────────┤
│十一│子○○、│子○○、寅○○所屬詐騙集團│蔡明娟  │戶名：乙○○        │2萬9982萬 │子○○、寅○○共同意圖為│
│    │寅○○  │成員於96年7 月31日晚上7 時│        │彰化商業銀行帳號    │          │自己不法之所有，以詐術使│
│    │        │許撥打蔡明娟之電話，自稱係│        │00000000000000號帳戶│          │人將本人之物交付，各處有│
│    │        │網路公司人員佯稱其先前網路│        │                    │          │期徒刑柒月。            │
│    │        │購物時誤設為分期付款，須以│        │                    │          │                        │
│    │        │自動櫃員機取消，致蔡明娟陷│        │                    │          │                        │
│    │        │於錯誤，以自動櫃員機轉帳2 │        │                    │          │                        │
│    │        │萬9982元至右列指定帳戶。  │        │                    │          │                        │
└──┴────┴─────────────┴────┴──────────┴─────┴────────────┘
附表二
┌──┬───┬─────────────────────────────┐
│編號│收購人│          收購之帳戶及收購情形                            │
│    │      │                                                          │
├──┼───┼─────────────────────────────┤
│ 一 │子○○│１、於96年6 月26日在臺北縣某處，以每本3 千元之代，向己○○│
│    │      │    收購聯邦商業銀行西盛分行帳號000000000000號、臺灣郵政股│
│    │      │    份有限公司板橋三民郵局帳號00000000000000號帳戶之存摺、│
│    │      │    提款卡及密碼。                                        │
│    │      │２、於96年7 月18日下午7 時許，在臺北縣三重市○○街、溪尾街│
│    │      │    口，以每本5 千元之代價，向庚○○收購安泰銀行二重分行帳│
│    │      │    號00000000000000號、富邦銀行五股分行帳號000000000000號│
│    │      │    之存摺、金融卡及密碼。                                │
│    │      │３、於96年7 月23日某時，在臺北縣板橋市縣○○道○段93巷口，│
│    │      │    以每本2 千元之代價，向丁○○收購中國信託商業銀行城中分│
│    │      │    行帳號000000000000號帳戶之存摺、提款卡及密碼。        │
│    │      │４、於96年7 月26日在臺北縣鶯歌火車站，以每本3 千元之代價，│
│    │      │    向乙○○收購華南商業銀行中山分行帳號000000000000號帳戶│
│    │      │    、彰化商業銀行帳號00000000000000號帳戶之存摺、提款及密│
│    │      │    碼。                                                  │
│    │      │５、於96年7 月間某日在臺北縣板橋市○○街附近某處，以每本3 │
│    │      │    千元之代價，向癸○○收購上海商業儲蓄銀行頂崁分行帳號58│
│    │      │    000000000000號帳戶、第一商業銀行樹林分行帳號0000000000│
│    │      │    1 號帳戶、臺灣中小企業銀行樹林分行帳號00000000000號帳 │
│    │      │    戶之存摺、提款卡、密碼。                              │
├──┼───┼─────────────────────────────┤
│ 二 │壬○○│１、於96年7 月5 日上午9 時30分許，在臺北縣新店市○○路、新│
│    │      │    生路口，以不詳之代價，向戊○○收購臺灣土地銀行新店分行│
│    │      │    帳號000000000000000號帳戶之存摺、提款卡及密碼。       │
│    │      │２、由子○○向庚○○收購安泰銀行二重分號00000000000000號、│
│    │      │    富邦銀行五股分行帳號0000000000之存摺、金融卡及密碼後，│
│    │      │    交由壬○○測試及保管上開帳戶，嗣由壬○○帶同庚○○前往│
│    │      │    領取詐得款項，從中扣除百分之二金額後再將該款項交予詐欺│
│    │      │    集團。                                                │
└──┴───┴─────────────────────────────┘
附表三
┌─┬─────────┬──────────┬────────────┐
│編│偽造之文件名稱    │偽造之印文、印章    │    備            註    │
│號│                  │                    │                        │
├─┼─────────┼──────────┼────────────┤
│一│96年5 月20日臺灣臺│左列各文件均有偽造之│影本見臺灣板橋地方法院檢│
│  │北地方法院檢察署刑│「書記官康敏郎」、「│察署96年度偵字第18536號 │
│  │事傳票原本、傳真本│檢察官周士榆」印文各│偵查卷第40頁            │
│  │各一紙            │1 枚                │                        │
│  ├─────────┼──────────┼────────────┤
│  │96年3 月19日臺灣臺│左列各文件均有偽造之│影本見同上偵查卷第41頁  │
│  │北地方法院檢察署強│「書記官康敏郎」、「│                        │
│  │制性資產凍結執行書│檢察官周士榆」印文各│                        │
│  │原本、傳真本各一紙│1 枚                │                        │
│  ├─────────┼──────────┼────────────┤
│  │                  │偽造上開印文所用之「│未據扣案                │
│  │                  │書記官康敏郎」、「檢│                        │
│  │                  │察官周士榆」印章各1 │                        │
│  │                  │枚                  │                        │
├─┼─────────┼──────────┼────────────┤
│二│96年7 月6 日法務部│左列各文件均有偽造之│影本見同上偵查卷第50頁  │
│  │執行假扣押處份命令│「法務部行政執行署臺│                        │
│  │原本、傳真本各一紙│北凍結管理命令執行處│                        │
│  │                  │印」印文1 枚        │                        │
│  ├─────────┼──────────┼────────────┤
│  │                  │偽造上開印文所用之「│未據扣案                │
│  │                  │法務部行政執行署臺北│                        │
│  │                  │凍結管理命令執行處印│                        │
│  │                  │」印章1 枚          │                        │
├─┼─────────┼──────────┼────────────┤
│三│96年6 月10日臺灣臺│左列各文件均有偽造之│影本見同上偵查卷第60頁  │
│  │北地方法院檢察署刑│「臺灣臺北地方法院檢│                        │
│  │事傳票原本、傳真本│察署印」、「書記官康│                        │
│  │各一紙            │敏郎」、「檢察官周士│                        │
│  │                  │榆」印文各1 枚      │                        │
│  ├─────────┼──────────┼────────────┤
│  │96年4 月23日臺灣臺│左列各文件均有偽造之│影本見同上偵查卷第61頁  │
│  │北地方法院檢察署強│「臺灣臺北地方法院檢│                        │
│  │制性資產凍結執行書│察署印」、「書記官康│                        │
│  │原本、傳真本各一紙│敏郎」、「檢察官周士│                        │
│  │                  │榆」印文各1 枚      │                        │
│  ├─────────┼──────────┼────────────┤
│  │96年7 月12日臺灣臺│左列各文件均有偽造之│影本見同上偵查卷第62頁  │
│  │北地方法院檢察署暫│「臺灣臺北地方法院檢│                        │
│  │時性資產凍結執行書│察署印」、「書記官康│                        │
│  │原本、傳真本各一紙│敏郎」、「檢察官周士│                        │
│  │                  │榆」印文各1枚       │                        │
│  ├─────────┼──────────┼────────────┤
│  │                  │偽造上開印文所用之「│未據扣案                │
│  │                  │臺灣臺北地方法院檢察│                        │
│  │                  │署印」、「書記官康敏│                        │
│  │                  │郎」、「檢察官周士榆│                        │
│  │                  │」印章各1 枚        │                        │
├─┼─────────┼──────────┼────────────┤
│四│96年6 月10日臺灣臺│左列各文件均有偽造之│影本見臺灣板橋地方法院檢│
│  │北地方法院檢察署刑│「臺灣臺北地方法院檢│察署96年度偵字第22820 號│
│  │事傳票原本、傳真本│察署印」、「書記官康│偵查卷第47頁            │
│  │各一紙            │敏郎」、「檢察官周士│                        │
│  │                  │榆」印文各1 枚      │                        │
│  ├─────────┼──────────┼────────────┤
│  │96年4 月23日臺灣臺│左列各文件均有偽造之│影本見同上欄偵查卷第48頁│
│  │北地方法院檢察署強│「臺灣臺北地方法院檢│                        │
│  │制性資產凍結執行書│察署印」、「書記官康│                        │
│  │原本、傳真本各一紙│敏郎」、「檢察官周士│                        │
│  │                  │榆」印文各1 枚      │                        │
│  ├─────────┼──────────┼────────────┤
│  │96年7 月24日臺灣臺│左列各文件均有偽造之│影本見同上欄偵查卷第49頁│
│  │北地方法院檢察署暫│「臺灣臺北地方法院檢│                        │
│  │時性資產凍結執行書│察署印」、「書記官康│                        │
│  │原本、傳真本各一紙│敏郎」、「檢察官周士│                        │
│  │                  │榆」印文各1 枚      │                        │
│  ├─────────┼──────────┼────────────┤
│  │                  │偽造上開印文所用之「│未據扣案                │
│  │                  │臺灣臺北地方法院檢察│                        │
│  │                  │署印」、「書記官康敏│                        │
│  │                  │郎」、「檢察官周士榆│                        │
│  │                  │」印章各1 枚        │                        │
└─┴─────────┴──────────┴────────────┘

司法院資訊處製作；財團法人民間司法改革基金會備份。
